【裁判字號】    89,親,68
【裁判日期】    891108
【裁判案由】    否認子女
【裁判全文】
臺灣高雄地方法院民事判決  八十九年度親字第六八號
    原      告    甲○○
    訴訟代理人    王炯棻律師
    複代理人      王錦堂律師
    被      告    乙○○      .
    兼法定代理人  丙○○      .
右當事人間否認子女事件，本院判決如左：
    主    文
確認被告乙○○（民國八十三年四月一日生）非原告之婚生女。
訴訟費用由被告負擔。
    事    實
甲、原告方面：
一、聲明：如主文所示。
二、陳述：原告與被告丙○○於民國七十五年八月二日結婚，惟於八十一年間即因個
    性不合，未再同居，嗣二人於八十四年八月十五日協議離婚；被告乙○○係八十
    三年四月一日生，因其受胎係在原告與被告丙○○婚姻關係存續中，依法應推定
    為原告與被告丙○○之婚生女，惟二人已長期分居，故被告乙○○應非二人之女
    ；且原、被告於八十九年四、五月間約定二人次子吳明賢之監護權改由原告任之
    ，原告始由戶籍謄本得知二人尚有一婚生女即被告乙○○，依原告所悉，被告乙
    ○○係自被告丙○○現任丈夫張明福處受胎，從而被告乙○○與原告間並無親子
    關係，爰提起本件訴訟。
三、證據：提出出生證明書、戶籍謄本各一件為證。
乙、被告方面：
一、聲明：駁回原告之訴。
二、陳述：被告丙○○於八十年五月即與原告分居，分居後未曾同房過，惟遲至八十
    五年四月始與原告辦理離婚登記。
丙、本院依職權囑託行政院國軍退除役官兵輔導委員會高雄榮民總醫院（下稱高雄榮
    民總醫院）鑑定被告乙○○與原告間是否具有親子關係。
    理    由
一、按妻之受胎，係在婚姻關係存續中者，固推定其所生子女為婚生子女；惟該推定
    ，如夫妻之一方能證明妻非自夫受胎者，得於知悉子女出生之日起一年內提起否
    認之訴。此觀民法第一千零六十三條第一、二項規定自明。
二、原告主張被告乙○○雖係伊與被告丙○○於婚姻關係存續中所生之女，惟被告乙
    ○○並非伊自被告丙○○受胎所生，且原告知悉之時間係八十九年四、五月間之
    事實，業據提出出生證明書、戶籍謄本各一件為證，且被告丙○○亦自陳與原告
    八十年五月間即開始分居，分居至今未曾同房過等語；此外復經本院囑託高雄榮
    民總醫院鑑定上開事項，該院鑑定結果亦認被告乙○○與訴外人張明福（即被告
    丙○○現任配偶）間無法否定其親子血緣關係，有該院八十九年八月十九日高總
    行字第八九○七○八五號函（附檢驗報告）一件在卷可按。綜上言之，堪信原告
    之主張為真正。
三、揆諸上開說明，被告乙○○顯非原告自被告丙○○受胎所生之女；從而，原告依
    民法第一千零六十三條第二項之規定，訴請確認被告乙○○非被告丙○○與原告
    之婚生子女，即屬正當，應予准許。
據上論結，原告之訴為有理由，依民事訴訟法第七十八條、第八十五條第一項，判決
如主文。
中      華      民      國    八十九    年     十一     月      八      日
                              臺灣高雄地方法院民事第二庭
~B法      官  吳為平
右正本證明與原本無異。
如不服本判決，應於送達後廿日內，向本院提出上訴狀。
中      華      民      國    八十九    年     十一     月      八      日
~B法院書記官  楊明月


司法院資訊處製作；財團法人民間司法改革基金會備份。
